# Carlos Medina Peralta

# Desarrollador Web & Mobile

Desarrollador web y mobile con experiencia en React js, React Native, TypeScript, HTML, CSS y JavaScript. Especializado en crear interfaces dinámicas y responsivas, integrando API REST y GraphQL. Manejo Git, Postman y Figma. Destaco por mi resolución de problemas, gestión del tiempo y trabajo en equipo.

# Contacto

**Email** 

carlosjuni.medina@gmail.com

Teléfono

+57 310 5384951

Dirección

Bogotá, Colombia

**GitHub** 

https://github.com/carlosjuny

LinkedIn

https://www.linkedin.com/in/carlosmedina-peralta-desarrollador-web-mobile/

#### **Habilidades**

Python - Odoo

WordPress

**React Native** 

React JS - Express JS

HTML - CSS - JavaScript - TypeScript

SQL - PostgreSQL

NoSQL - MongoDB

Postman - Git - GitHub

Metodología SCRUM

### Idiomas

Español: Nativo

Inglés: A2

# Experiencia laboral

2023-09

Full Stack Developer (Frontend)

- 2024-02

Auras Seguros

Diseñar desarrollar V páginas web interactivas en CMS WordPress, utilizando el tema Divi y plugins para optimizar la funcionalidad, el rendimiento y la experiencia del usuario.

Logros: logre diseñar y desarrollar una plataforma web optimizada, mejorando el acceso y la presentación de la información de organización, lo facilitó que comunicación con clientes usuarios.

2023-11 - 2024-02 Full Stack Developer (Backend Frontend)

STARKER LOWE SAS

Desarrollar módulos utilizando Python y el framework de Odoo, gestión de base datos PostgreSQL, creación de personalizados que reflejen la identidad de la marca del cliente y se ajusten a sus requisitos de diseño especifico. Realice pruebas para garantizar la calidad del código. Además, proporcione soporte técnico a los usuarios finales y resolver problemas operativos.

Logros: logre diseñar, desarrollar implementar módulos personalizados para satisfacer las necesidades específicas de los clientes.

## Educación

Actualmente

Tecnólogo en Análisis y Desarrollo de

-2023-09 Software

El Servicio Nacional de Aprendizaje SENA

2022-08

Bachiller Académico

Centro Superior de Estudios Financieros e

Informáticos CENPEFI